臺灣高等法院刑事裁定
111年度抗字第1918號
抗  告  人  
即  受刑人  謝家杰



上列抗告人即受刑人因聲請定其應執行刑案件，不服臺灣臺北地
方法院中華民國111年11月18日裁定（111年度聲字第1859號），
提起抗告，本院裁定如下： 
　  主 文
抗告駁回。
    理 由
一、原裁定意旨略以：抗告人前因犯原裁定附表所示竊盜罪，共
    六罪，經法院分別判刑確定，各罪中首先判決確定日為同附
    表編號1之民國111年8月30日，其餘附表編號2至6各罪之犯
    罪時間均在此之前，而犯罪事實最後判決即同附表編號6之
    法院為臺灣臺北地方法院，有該附表所示各判決、本院被告
    前案紀錄表在卷可憑，檢察官向原審聲請定其應執行刑，核
    無不合。原裁定附表編號2至5所示四罪雖經原判決酌定應執
    行拘役70日，但檢察官增列同附表編號1、6（宣告刑分別為
    拘役5日、20日）聲請合併定應執行刑，仍屬適法，上開各
    罪刑期合計拘役95日，是為本案定應執行刑之上限。抗告人
    經原審通知，逾期仍未具狀陳述意見，有原審通知函稿、送
    達證書在卷可查。茲審酌原裁定附表所示各罪均為竊盜罪，
    犯罪時間接近，但侵害不同被害人的財產法益等情，乃酌定
    其應執行之刑，並諭知易科罰金之折算標準等語。
二、抗告意旨略以：抗告人深知編號2至編號5之應執行刑刑度已
    酌予減少部分天數，但此裁定書上所載之應執行刑之數，伊
    實在不服。伊因自己的過錯，害懷孕妻子要承擔家中經濟，
    伊也始終坦承附表內所載刑案，對受害者們深感抱歉。請准
    予再審酌附表所示各罪再定應執行刑等語。
三、按數罪併罰之定應執行之刑，係出於刑罰經濟與責罰相當之
    考量，乃對犯罪行為人本身及所犯各罪之總檢視，除應考量
    行為人所犯數罪反應出之人格特性，並應權衡審酌行為人之
    責任與整體刑法目的及相關刑事政策，在量刑權之法律拘束
    性原則下，依刑法第51條第6 款之規定，採限制加重原則，
    以宣告各刑中之最長期為下限，各刑合併之刑期為上限，但
    最長不得逾120日，資為量刑自由裁量權之外部界限，並應
    受法秩序理念規範之比例原則、平等原則、責罰相當原則、
    重複評價禁止原則等自由裁量權之內部抽象價值要求界限之
    支配，使以輕重得宜，罰當其責，俾符合法律授與裁量權之
    目的 ，以區別數罪併罰與單純數罪之不同， 兼顧刑罰衡平
    原則，個案之裁量判斷，除非有全然喪失權衡意義或其裁量
    行使顯然違背比例、平等諸原則之裁量權濫用情形，即不得
    任意指其為違法（最高法院100年度台抗字第653號裁定意旨
    參照）。次按刑事訴訟法第370條第2項、第3項，已針對第
    二審上訴案件之定應執行之刑，明定有不利益變更禁止原則
    之適用，於分屬不同案件之數罪併罰有應更定執行刑者，本
    於同為定刑裁定應為相同處理之原則，法院於裁定定應執行
    之刑時，自仍應有不利益變更禁止原則法理之考量，亦即另
    定之執行刑，其裁量所定之刑期，不得較重於前定之執行刑
    加計後裁判宣告之刑之總和，否則即與法律秩序理念及法律
    目的之內部界限有違（最高法院103年度第14次刑事庭會議
    決議及最高法院93年度台非字第192號判決意旨參照）。
四、經查： 
㈠、抗告人即受刑人所犯如附表所示之罪均經確定在案，各罪行
    為時均在附表編號1所示之罪判決確定日期前，並以臺灣臺
    北地方法院為犯罪事實最後判決之法院。嗣原審依檢察官聲
    請，以附表所示各罪宣告之拘役為基礎，於各刑中之最長期
    （35日）以上，120日以下，定其應執行刑為拘役90日，並
    未逾越刑法第51條第6款所定法律外部性界限，亦無濫用裁
    量權等情形。
㈡、抗告人雖以前詞提起抗告，惟查：
　⒈原審所定應執行刑拘役90日，係於各罪宣告刑中最長（即拘
    役35日）以上及拘役120日以下之範圍內，且未逾越臺灣臺
    北地方法院111年度簡字第1672號判決就附表編號2至5所示
    之罪所定應執行刑拘役70日，加計附表編號1及6所示之罪宣
    告刑拘役5日及拘役20日後，合計之刑期拘役95日，即原裁
    定應執行刑並未違反刑法第51條第6款之界限，且符合量刑
    裁量之內部性界限，自難認原審本件裁量權之行使，有何違
    法或不當之處。原審亦於考量附表所示各罪均為竊盜罪，犯
    罪時間接近，但侵害不同被害人財產法益等情，為整體非難
    評價後，給予抗告人適度刑罰折扣，至行為人家庭狀況、坦
    承犯行及對受害者抱歉，核係各罪量刑時所應斟酌之因素，
    並非法院酌定應執行刑時應予考量者。是抗告意旨並非可採
    。
　⒉原審雖未及審酌抗告人於原審裁定後表示請准予將附表編號1
    與編號2至5合併為1案執行，定應執行之刑度，而附表編號6
    聲請社會勞動服務之意見（見原審卷第50頁），然前揭意見
    ，與法院僅得就本件檢察官聲請之數罪併罰（即附表編號1
    至6所示之罪），定其應執行刑之法律明文規定不符（刑事
    訴訟法第477條第1項意旨參照），附此敘明。綜上，抗告人
    所提抗告，並無理由而應予駁回。
據上論斷，應依刑事訴訟法第412條，裁定如主文。 
中　　華　　民　　國　　111 　年　　12　　月　　8 　　日
　　　　　　      刑事第七庭  審判長法　官  孫惠琳
　　　　　　　　　　　　　　　　　  法　官  張育彰
　　　　　　　　　　　　　　　　　  法　官  商啟泰
以上正本證明與原本無異。
不得再抗告。
                                    書記官  潘文賢
中　　華　　民　　國　　111 　年　　12　　月　　8 　　日